【裁判字號】    97,訴,4258
【裁判日期】    970630
【裁判案由】    清償借款
【裁判全文】
臺灣臺北地方法院民事判決              97年度訴字第4258號
原      告  中國信託商業銀行股份有限公司
法定代理人  丙○○
訴訟代理人  甲○○
被      告  乙○○
上列當事人間清償借款事件，本院於97年6月27日言詞辯論終結
，判決如下：
    主  文
被告應給付原告新台幣伍拾伍萬陸仟肆佰陸拾貳元，及如附表所
示之利息及違約金。
訴訟費用由被告負擔。
    事實及理由
一、按當事人得以合意定第一審管轄法院。但以關於由一定法律
    關係而生之訴訟為限。前項合意，應以文書證之，民事訴訟
    法第24條定有明文。本件雙方當事人於系爭信用卡約定條款
    第25條約定因本約定涉訟時，同意以臺北地方法院為第一審
    管轄法院。顯見兩造當事人間有定本院為第一審管轄法院之
    合意存在，是本件被告之住所地雖非在本院轄區內，本院仍
    有管轄權，合先敘明。
二、原告主張：被告於民國94年11月23日與原告訂立信用卡使用
    契約，依約被告即得持卡（VISA卡：0000-0000-0000-0000
    號）至特約商店記帳消費，但應於限繳日前向原告全部清償
    ，或以循環信用方式繳付最低應繳金額，逾期清償者應自各
    筆帳款入帳日起，就該帳款之餘額應另給付以年息20％計算
    之利息；另被告於94年11月23日向原告借款新台幣（下同）
    110,000元，約定分48攤還，未按期攤還本息時，自當期帳
    單日次日起至清償日止，依當時應償還本金餘額按年息20％
    加付違約金；被告另於94年3月30日向其借用400,000元，約
    定自94年3月30日起至101年3月30日止分期清償，利息按年
    息9.99％固定計算，遲延履行給付本金或利息時，除仍按上
    開利率計息外，逾期在6個月以內償還者，按照上開利率10
    ％加付違約金，逾期超過6個月者，其超過6個月部份，加倍
    計付；被告另於94年3月31日向其借用60,000元，約定自94
    年3月31日起至95年3月31日止循環動用，利息按年息18.25
    ％固定計算，每月結息1次同時滾入原本，屆期本息如數清
    償，遲延履行給付本金或利息時，除仍按上開利率計息外，
    逾期在6個月以內償還者，按照上開利率10％加付違約金，
    逾期超過6個月者，其超過6個月部份，加倍計付。均約定如
    有任何一宗債務不依約清償本金或付息者，債務視為全部到
    期。詎料借款人自94年11月29日起即陸續未依約履行，依約
    其全部債務應視同全部到期，共計尚欠如主文第1項所示之
    本金，及依約應計付利息及違約金之事實，業據原告提出信
    用卡申請書暨約定條款、簡易通信貸款申請書暨約定書、帳
    務明細、客戶消費明細表、個人信貸申請書暨約定書、現金
    卡申請書暨約定條款及放款帳戶還款交易明細等件影本為證
    ，被告到庭未爭執，應認原告之主張為真實。從而，原告訴
    請被告清償所欠借款、利息及違約金，即無不合，應予准許
    。
三、結論：原告之訴為有理由，依民事訴訟法第78條，判決如主
    文。
中    華    民    國    97    年    6     月    30    日
                  民事第五庭    法  官  陶亞琴
以上正本係照原本作成
如對本判決上訴，須於判決送達後20日內向本院提出上訴狀
中    華    民    國    97    年    6     月    30    日
                                書記官  蔡月女


司法院資訊處製作；財團法人民間司法改革基金會備份。
